WILLIAM ISRAEL CASTAÑO BALANTA

Correo: williamisrael210@gmail.com

Teléfono: 57+ 3023424366



Desarrollador Full Stack con Especialización en Backend

Desarrollador con más de 9 años de experiencia en SQL y 4 en desarrollo de software. He liderado proyectos desde la planificación hasta la implementación, enfocándome en soluciones eficientes y escalables. Mi experiencia abarca trabajo en equipo, liderazgo, soporte técnico, análisis de requerimientos y automatización. Tengo sólida formación en metodologías ágiles, especialmente SCRUM, y manejo diversas tecnologías como PHP (Laravel), JavaScript (Angular, React, React Native, Vue, Node, Strappi), SQL (PostgreSQL, MySQL, SQL Server), MongoDB C# (.NET), Ruby (Ruby on Rails), Java, y SpringBoot. Además, domino diferentes arquitecturas y patrones de diseño. Además de algunas herramientas como AWS, GCP, Docker, kubernetes, Gitflow, Jenkins, sonarqube, Kafka, PWA, entre otras.

EXPERIENCIA LABORAL

Desarrollador Full Stack

PuntoRed

Mayo 2022 - agosto 2024

Integraciones de servicios bancarios externos con productos internos por medio del ISO 8583 y Api Rest, Apificaciones (migraciones) de servicios de un producto a otro.

Migración de api interna a diferentes microservicios.

Automatizaciones de procesos por medio de Python, panda y otras herramientas para la ayuda de procesos internos.

Desarrollo y Refactorización de código de servicios integrados con AWS la cual se debían implementar los principios SOLID para mejorar tiempos de su ejecución y a su vez limpiar el código. Desarrollar los diferentes requerimientos por medio de historias de usuarios o proyectos tanto en backend como frontend.

Dirigir el desarrollo del frontend de un producto interno creado para autogestionar la inscripción de clientes con productos internos, basándonos en diseños UX/UI para que el frontend de la aplicación quede igual que el diseño y los requerimientos deseados

Tecnologías usadas:

Springboot, Bitbucket, Ruby on rails, Python, Vue 2 y 3, postgresql, Jenkins, sonarqube, AWS.

Desarrollador Full Stack

Brava POS

Septiembre 2022 - diciembre 2022

Desarrollar Herramientas internas para la creación de tarjetas de presentación automáticas, integración con la plataforma Bitrix24

Desarrollar Aplicativo móvil con react native para el uso de la plataforma POS en restaurantes de Puerto Rico con su respectivo menú, carrito de compras y condiciones locales al ser una plataforma de uso en un país diferente.

Tecnologías usadas:

Php, PostgreSQL, GIT, React, React Native, java

Desarrollador Full Stack

SPARTAN HILL

Enero 2022 - Mayo 2022

Desarrollar los diferentes requerimientos en una plataforma de criptomonedas llamada plutowallet la cual integrábamos servicios de binance y AWS, para el uso, estado de cuentas, transacciones y todo esto sobre las criptomonedas incluyendo su valor en el mercado incluyendo las fluctuaciones. Siempre usando la metodología SCRUM para gestionar y cumplir con los tiempos de desarrollo y su organización, en esta empresa recibí formación y certificación sobre la metodología SCRUM. realizando soporte requeridos por los directores usando la metodología scrum.

Creación de pagina web promocionando el Festival de Blockchain en el salvador, con su boletería, pasarela de pagos con la posibilidad de pagar por criptomonedas.

Tecnologías usadas:

Javascript(Strapi, React, NodeJS, React Native), Mongo, Bitbucket

Desarrollador Staff

SIESA

Enero 2021 - Enero 2022

Desarrollar y solucionar inconvenientes relacionados con un software usado en diferentes clínicas de la costa colombiana, trabajando con una librería interna desarrollada en php y migrando la misma en C#, primer contacto con SQL Server y sus diferentes funciones almacenadas, desarrollando y optimizando ya creadas, manejando siempre un sistema o una plataforma de requerimientos interna cliente-soporte.

Tecnologías usadas:

Php con un Framework interno, SQL SERVER, GIT(Sourcetree), Bitbucket, IIS, FASTREPORT, C#(.NET)

DBA Y ANALISTA DE SOPORTE

GRUPO EMPRESARIAL MR

(CDA AV CIUDAD DE CALI, CDA LA 8ª, CDA TECNIMAS, MRHOTEL, CDA SIMON BOLÍVAR)

Agosto 2015 - noviembre 2020

Administración de servidores Windows, y sus respectivas bases de datos en MySQL, esto conlleva Backups y documentación y registro siguiendo el proceso documentado en los documentos internos.

Reporte de datos de acuerdo con consultas realizadas con sus respectivos análisis de datos.

Soporte a sistema interno mediante ssh y sus tarjetas electrónicas, mantenimiento preventivo y correctivo a las mismas.

Mantenimiento preventivo y correctivo a equipos de cómputo.

Registro, validación y presentación de datos (Gestión documental) en auditorias

Administración de usuarios en los programas instalados y en aplicativos de la compañía.

Gestión de usuarios de dominio.

Administración y soporte a estructura de red

Actualizaciones al software interno escrito en java

Desarrollar aplicación para la gestión y automatización de telemercadeo.

Tecnologías usadas

MYSQL, Windows Server, Ubuntu server, php, javascript, Java.

EXPERIENCIA LABORAL PROYECTOS

Desarrollador Full Stack

AUREALAB

2022

ANT 1.0: Desarrollo de aplicación web el cual administra y gestiona los asesores, asesorías, usuarios y reportes. Para Facilitar gestiones internas en el proceso administrativo.

Tecnologías usadas

Laravel 7, Angular 9, PostgreSQL, GIT

2024 -

ANT 1.1: Se Reescribe el programa incluyendo módulos como recepción y un módulo de caja para facilitar y ordenar más procesos como el de telemercadeo, también se agregan reportes para agilizar el proceso contable y se utilizan turnos para ordenar el proceso de los clientes durante su estadía. Se habilita un módulo de 'califícanos' para conocer la experiencia de los clientes y se generan graficas con los resultados de las calificaciones

El módulo de recepción se desarrolla en react native y es un modulo de solo ingreso y validación de clientes con la intención de que sean ellos mismos que ingresen sus datos y así se garantiza la correcta obtención de datos.

Desarrolla notificaciones y recordatorios del estado de la revisión tecnicomecanica De desarrolla reportes via correo electrónico a la gerencia de las empresas con el software adquirido de acuerdo a la información de caja diaria

Tecnologías usadas

Laravel 11, angular 18, PostgreSQL, Git, React native, Java, Kafka.

2021

CUP: Aplicativo que toma un archivo pdf lo modifica y las exporta como imágenes según la configuración asignada para ser usado en aplicativos de streaming

Tecnologías usadas

Java, PostgreSQL.

Desarrollador Full Stack

IMPROVEMENT AFO

Noviembre 2020 - 2024

Se desarrollan diferentes softwares de diferentes Proyectos para Improvement AFO, la cual es intermediario con la gobernación del Valle del Cauca enfocados al área de salud

- -SINANTB: Aplicación usada a nivel departamental para la administración, gestión y seguimiento de pacientes, usuarios y convivientes, sus respectivos diagnósticos y tratamientos de enfermedades como:
 - Lepra
 - Tuberculosis sensible
 - Tuberculosis farmacorresistente

El sistema genera diferentes reportes y tiene diferentes graficas un mapa de calor que cambia de acuerdo con la cantidad de pacientes por municipios

Tecnologías usadas

Laravel 7, Angular 11, POSTGRESQL, GIT, Linux

-FREVALLEDELCAUCA: Aplicación para la gestión y administración de inventario, cotizaciones, ventas, usuarios y reportes de una distribuidora departamental a las diferentes farmacias del departamento del valle del cauca, con sus respectivos requerimientos propios.

Tecnologías usadas

Laravel 7, GIT, Linux, MYSQL, GIT

En su actualización se usa Angular 17, Laravel 10, POSTGRESQL, GIT, Linux,

-Linea 106: Aplicación departamental para la gestión de reportes, pacientes y registro de llamadas de la línea de suicidio.

Tecnologías usadas

React, node, GIT, Linux, PostgreSQL

Desarrollador Full Stack

Formula 1

2021 - 2022

-ANT: proyecto para la gestión de Instructores, Encuestas, vehículos, mantenimientos y elementos de la escuela de conducción.

Tecnologías usadas

PHP(Laravel), SQL(Mysql), GIT

-GES: proyecto para la gestión de Instructores y estudiantes, ingreso y salida, siendo esta evidenciada por registro fotográfico con java y su correspondiente módulo de administración web.

Tecnologías usadas

Laravel, angular PostgreSQL, Git, Java SE

EDUCACIÓN

Ingenieria informatica

UNIVERSIDAD DE CATALUÑA

2023- actualmente

TECNÓLOGO EN PROGRAMACIÓN DE SOFTWARE

SERVICIO NACIONAL DE APRENDIZAJE SENA

2023

PROGRAMACIÓN DE SOFTWARE

MINTIC 2022

2021-2022

TÉCNICO EN SISTEMAS

SERVICIO NACIONAL DE APRENDIZAJE SENA

Enero 2012- diciembre 2012

Técnico en sistemas, software y hardware

IDIOMAS

INGLES B2

ESPAÑOL Nativo

HABILIDADES

- Desarrollo Full Stack: PHP, JavaScript, Ruby, C#, Java, SQL.
- Metodologías Ágiles: SCRUM, Kanban.
- Gestión de Proyectos: Liderazgo, coordinación de equipos, análisis de requerimientos.
- Automatización e Integración de Servicios: Optimización de procesos y migración tecnológica.
- Soft Skills: Resolución de problemas, adaptabilidad, gestión del tiempo, comunicación efectiva.

OBJETIVO PROFESIONAL

Estoy en constante búsqueda de oportunidades para aplicar mi experiencia en el desarrollo y liderazgo de proyectos innovadores. Con un enfoque en la mejora continua y adaptabilidad en entornos cambiantes, estoy comprometido a contribuir al éxito de equipos dinámicos, asumiendo nuevos retos tecnológicos que me permitan crecer y aportar valor a la organización.